【裁判字號】    92,簡上,78
【裁判日期】    920930
【裁判案由】    傷害
【裁判全文】
臺灣基隆地方法院刑事判決                          九十二年度簡上字第七八號
    公  訴  人  臺灣基隆地方法院檢察署檢察官
    上  訴  人
    即  被  告  乙○○
右上訴人因上訴人即被告傷害等案件，不服本院基隆簡易庭九十二年度基簡字第五三
二號，中華民國九十二年六月二十日第一審判決（聲請簡易處刑案號：臺灣基隆地方
法院檢察署九十一年度偵字第二九０五號）提起上訴，本院管轄之第二審合議庭判決
如左：
    主  文
上訴駁回。
    事  實
一、乙○○、甲○○（業經本院簡易庭判決有罪確定）係父子關係，乙○○與丙○○
    比鄰而居，乙○○、甲○○於民國九十一年七月十七日下午四時三十分許，在基
    隆市○○區○○路一六八巷二弄二號前，因停車位問題與丙○○發生口角，乙○○、甲○○心生不滿，竟於同日晚間九時許，邀集不詳姓名成年男子二十餘名至
    基隆市○○路一六八巷二弄八號丙○○住處樓下，並共同基於傷害之犯意聯絡，
    徒手或分持木棒、鋁棒毆打甫下樓欲外出之丙○○、江錦祥（傷害部分未據告訴
    ），致丙○○受有左側尺骨骨折、左側第五掌骨骨折、多處頭皮撕裂傷（九公分
    、四公分、三公分）、右側臉部、左側前臂、背部及左側腳部鈍挫傷等傷害。
二、案經被害人丙○○訴由臺灣基隆地方法院檢察署檢察官聲請簡易判決處刑。
    理  由
一、訊據被告乙○○矢口否認有前揭傷害犯行，辯稱：當時在現場伊並未毆打告訴人
.    丙○○，是告訴人帶一群人打伊云云。經查：（一）被告如何於前揭時地與甲○○夥同其餘二十名不詳姓名成年男子共同徒手或持木棒、鋁棒毆打告訴人頭部、
  身體之事實，迭據告訴人丙○○於偵查中及本院調查審理時指訴：九十一年七月十
  七日晚上約二十一時許，伊下樓欲開車送公司員工江錦祥返家，詎料一下樓即見乙○○、甲○○及一群十多名不明男子，乙○○、甲○○帶頭衝向伊，乙○○先推伊
  ，乙○○、甲○○用拳頭打伊，之後就被一群人圍毆，好像是用棒子打伊頭、背部
  ，後來有人說警察來了，一群人就離開了等語（詳見偵查卷第三一至三二頁筆錄）
  ；被告與甲○○二人帶頭打伊，他們二人均是徒手打伊，但其他的人有拿棒子打伊
  等語（本院九十二年八月二十一日訊問筆錄、九十二年九月十六日審判筆錄參照）
  ，核與目擊證人江錦祥於偵查時證述：當天晚上九點多，我要回家，丙○○送我下
  樓，看見樓下有二十幾個人，手上拿著鋁棒，乙○○、甲○○和那群人在說話，乙○○推丙○○說就是他們，一群人就圍上來打我、丙○○，甲○○、乙○○也有打
  ……我趕快上樓，進屋後本來要報警，結果一位社區住戶林先生打電話過來說已經
  幫忙報警等語（詳見偵查卷第八十、八一頁筆錄）及證人林智昱於偵查中證稱：（
  問：九十一年七月十七日晚上發生何事？）我在家中二樓陽台看見很多人打丙○○
  ，那些人手拿鋁棒，因為丙○○是社區自救公會長，我認識他，我還看見乙○○站
  在那群人中罵人，（問：是否你報警？）是等語（詳見偵查卷第八八頁筆錄）情節
  相符合，堪信告訴人前揭指訴應為真實，足堪採信，且告訴人遭被告夥同甲○○等
  多人毆打，致受有左側尺骨骨折、左側第五掌骨骨折、頭皮多處撕裂傷（九公分、
  四公分、三公分）、右側臉部、左側前臂、背部及左側腳部鈍挫傷之傷害乙節，復
  有長庚紀念醫院病歷資料影本一份、診斷證明書二紙、受傷照片八張附卷可資憑參
  ，益證被告與甲○○等人有共同傷害之犯意聯絡、行為分擔至為明確。（二）雖證
  人周育安於檢察官偵查時證稱：伊與甲○○要回汐止，乙○○先送伊下來，下樓時
  看見七、八人，聽到有人在說「就是那個」，丙○○推乙○○一下，伊就拉乙○○
  到巷口，在巷口遇見乙○○朋友，請他把乙○○載離開，乙○○說要去里長家，甲○○在該處與他們吵架，後來伊攔計程車和甲○○一同上車等語（偵查卷第三十頁
  筆錄參照），同案被告甲○○於偵查中供稱：九點多準備要回汐止，下樓時看見丙○○在推我父親，旁邊有七、八個年輕人在丙○○旁邊，丙○○一推我爸，他們便
  打我爸，我上前保護我爸，周育安趁機將我爸拉出人群，我被打頭、身體，可能是
  警察來了，他們就散了，周育安攔車載我回汐止等語（偵查卷二十九頁筆錄參照）
  。惟查證人丁○於本院證稱：案發當天伊經過該處時，看見有很多人聚集圍觀，但
  沒有看到有人打架，警察當時已到場處理，而乙○○站在警察後面旁邊看，說剛剛
  有很多人在打架，伊邀約乙○○一同至老人會泡茶，並騎機車載他到老人會，乙○○沒有提及被人打的事情等語明確（本院九十二年八月二十九日訊問筆錄參照），
  足見證人丁○至案發現場搭載被告當時，現場已無人在打架，被告係在警察旁邊觀
  看，並無如證人周育安、乙○○所述：被告係遭受告訴人等人推打，為保護被告渠
  等遂將其拉出圍毆人群，並在巷口委託丁○搭載被告離開等情事。再者，倘若被告
  乙○○、甲○○確實遭受告訴人毆打，理應於警員到場處理時，立即向處理警員指
  訴告訴人之犯行，豈會如被告乙○○只是在旁圍觀，並未申告傷害犯行？又豈會如
  甲○○於聽聞警察將至，竟未等候警員反而馬上攔車離開現場？均與常情相違，況
  且被告乙○○亦不諱言事後並無至醫院驗傷，其事後辯稱係告訴人找人毆打伊云云
  ，是否可信，洵屬可疑。參以甲○○與被告乙○○為父子關係，且為同案被告，證
  人周育安係同案被告甲○○之好友，其等證言難免因基於利益考量或他人介入而有
  所隱瞞，且渠二人於偵查中前揭所言與證人丁○於本院證述之情節亦互不相符，已
  如前述，彼等所言應係迴護被告之詞，均不足採信。
    （三）綜上所述，被告空言否認有夥同他人共同出手毆打告訴人云云，應係事後
    推諉卸責之詞，殊無可採，被告之傷害犯行，事證已甚明確，應依法論科。
二、查被告乙○○於右揭時地基於普通傷害之犯意出手毆打告訴人成傷，核其所為，
    係犯刑法第二百七十七條第一項之普通傷害罪。被告和甲○○及其餘二十名不詳
    姓名成年男子間，互有犯意犯之聯絡及行為之分擔，為共同正犯。查原審以被告
    罪證明確，適用刑事訴訟法第四百四十九條第一項前段、第四百五十四條第二項
    、刑法第二十八條、第二百七十七條第一項、第四十一條第一項前段、罰金罰鍰
    提高標準條例第一條前段、第二條之規定，並審酌刑法第五十七條各款一切情狀
    後，量處被告有期徒刑伍月，並諭知易科罰金之折算標準，經核其認事用法並無
    違誤，量刑亦屬恰當，應予維持，被告上訴指摘原審簡易判決不當，請求撤銷原
    判決，並無理由，應予駁回。
據上論斷，應依刑事訴訟法第四百五十五條之一第一項、第三項、第三百六十八條、
判決如主文。
本案經檢察官張志明到庭執行職務。
中      華      民      國    九十二    年      九      月     三十     日
                                    臺灣基隆地方法院刑事第二庭
                                        審判長法官  邱志平
                                              法官  蔡岱霖
                                              法官  汪梅芬
右正本證明與原本無異。
本裁定不得抗告。
                                              書記官  賴敏慧
中      華      民      國    九十二   年      九      月     三十     日


司法院資訊處製作；財團法人民間司法改革基金會備份。
